Inventaris van het archief van de familie Veegens en aanverwante families, 1616-1982
Nationaal Archief, Den Haag
Collectie 202 D.J. Veegens
Veegens
1616-1982
C25131
2.50 meter; 254 inventarisnummers.
Voor het merendeel normale geschreven getypte en gedrukte teksten, geen bijzondere handschriften. Enkele Nederlandstalige stukken van vóór ca. 1700 zijn geschreven in het gotische cursiefschrift, met name de oud-Hollandse klerkencursief.
Nationaal Archief, Den Haag
Veegens en aanverwante Families, 1616-1982
Het Archief van de Familie Veegens bevat stukken afkomstig uit een periode van ruim twee eeuwen. Bekendste leden van het geslacht Veegens zijn Daniel (1800-1884), zijn nazaat Jacob Dirk (1845-1910) en diens zoon Dirk Jacob (geb. 1899), van wie de eerste twee o.a. als griffier van de Tweede Kamer dienst deden. Het archief bevat veel privé-documenten, maar ook veel stukken die betrekking hebben op maatschappelijke thema's. Interessant is zeker een collectie 16e, 17e en 18e eeuwse handschriften, waaronder o.a. een opdracht van de Staten van Holland aan Prins Willem van Oranje en een gedicht van de hand van Constantijn Huygens.
Archiefvorming
Geschiedenis van de archiefvormer
1. De families Veegens en Vijgh
De oudste geschiedenis van de familie Veegens is op een levendige manier beschreven in de "Herinneringen uit het begin dezer eeuw" door de negentiende-eeuwse historicus Daniel Veegens. Te zijner nagedachtenis werd zij, fragmentarisch als zij was, opgenomen in een bundel Historische Studiën, die kort na zijn overlijden in 1884 werd uitgegeven
J.D. Veegens, Historische Studiën door mr D. Veegens Tweede Deel (Den Haag, 1884), p. 202-261.
. In 1979 voltooide zijn kleinzoon mr D.J. Veegens een handgeschreven genealogie onder de titel Vier eeuwen Veegens, waarin van de voornaamste personen levensbeschrijvingen zijn opgenomen
Mr D.J. Veegens, Vier eeuwen Veegens (Den Haag, 1979), Handschrift in de bibliotheek van het Algemeen Rijksarchief.
.
De eerste Veegens waarvan papieren bewaard zijn gebleven, is Dirk (1723-1797), gereformeerd predikant in Ilpendam, Vlissingen en Haarlem, die naast zijn herderlijk ambt ook letterkundige arbeid verrichtte. Zijn zoon Dirk (1762-1801) vestigde zich als arts in Haarlem en zou daar een gezagvolle notabele zijn geworden, als hij niet vroegtijdig aan een tyfus-epidemie was bezweken.
Zijn echtgenote, Johanna Wilhelmina Vijgh (1772-1806), hertrouwde kort daarop met Pieter Hamminck Schepel, adjudant van Daendels. In 1806 stierf zij in het kraambed. Haar man kwam in 1812 om tijdens de veldtocht van Napoleon naar Rusland.
Haar vroeg verweesde kinderen kwamen nu onder de zorg van haar moeder, Maria Vriends, weduwe van de boekdrukker Daniël Vijgh (1748-1793). Daniël was afkomstig van een oorspronkelijk doopsgezinde familie, waarvan de nakomelingen in de achttiende eeuw zich toelegden op de letterkunde en zich aansloten bij de patriotten
Genealogische gegevens over de familie Vijgh bevinden zich in inventarisnummer 213 van dit archief.
. De eruditie van deze familie was van grote invloed op de opvoeding van de kinderen Veegens.
De oudste, Dirk Jacob Veegens (1798-1861), kandidaat in de letteren, brak zijn studie af om praeceptor te worden aan de Latijnse school in Haarlem. In 1846 werd hij rector aan de Latijnse school van Amsterdam. Hij beschikte over een brede kennis op allerlei gebied, promoveerde in 1839 op een klassiek onderwerp, maar had dat evengoed in de rechten kunnen doen. Van belang van de kennis van zijn leven en zijn opvattingen zijn vooral de brieven aan zijn broer Daniel
Voor een levensbeschrijving van D.J. Veegens (1798-1869) zie P.C. Molhuisen en P.J. Blok, Nieuw Nederlandsch Biografisch Woordenboek, derde deel (Leiden, 1914), kolom 1271. De vermelde brieven bevinden zich in inventarisnummer 26.
.
2. Daniel Veegens
Reeds vroeg verweesd werd Daniel Veegens vanaf 1806 door zijn grootouders van moederszijde, de boekdrukkersfamilie Vijgh, opgevoed.
Na de onafhankelijkheidsverklaring in 1813 begon hij zijn loopbaan als notarisklerk. In 1820 trad hij echter in dienst als klerk bij de hoofdinspectie van het lager en middelbaar onderwijs. Sedertdien reisde hij vaak met schoolinspecteur A. van den Ende mee naar de Zuidelijke Nederlanden.
Op 1 januari 1828 werd hij op proef aangenomen in de redactie van de Nederlandsche Staatscourant; officiële aanstelling volgde bij beschikking van het ministerie van Binnenlandse Zaken van 9 februari 1828, nr. 1, geheim. Doordat zijn benoeming eerst bij Koninklijk Besluit van 14 september 1836, nr. 28, bekrachtigd werd, was dit lange tijd een functie met een onzekere rechtspositie.
In maart 1847 benoemde de Tweede Kamer hem tot griffier. In deze functie vergrijsde hij, tot hij zich op 81-jarige leeftijd om gezondheidsredenen terugtrok. Hij werd in de Kamer een alom geachte en vertrouwde persoonlijkheid, op wie men achter de schermen vaak een beroep deed. In het jaar van zijn ontslagname, 1881, werd hem door de Utrechtse universiteit het eredoctoraat in de rechten toegekend.
Veegens had zich namelijk, geïnspireerd door de eruditie van de boekhandelsfamilie Vijgh en door de wetenschappelijke loopbaan van zijn broer Dirk Jacob, in zijn vrije tijd aan de geschiedschrijving gewijd. In tal van tijdschriften publiceerde hij artikelen over historische persoonlijkheden, voornamelijk uit de tijd van Frederik Hendrik en Johan de Witt. Verder beoefende hij op dusdanige wijze de historische topografie, dat hem in 1879 door het ministerie van Waterstaat, Handel en Nijverheid werd opgedragen een officiële beschrijving van de Hofkapel in het Haagse Binnenhof samen te stellen.
Op 28 april 1884 overleed Veegens, waardoor hij tal van geschiedkundige werken onafgeschreven moest laten.
3. Jacob Dirk Veegens
Op 22 januari 1845 werd Jacob Dirk Veegens
Gegevens voor deze biografie zijn ontleend aan de inventarisnummers 134, 141, 142 en 187 van dit archief. Het hierna volgende is verder uitgewerkt in een levensbeschrijving voor het Biografisch Woordenboek Van Nederland, deel II, dat momenteel ter perse is.
in Den Haag geboren als zoon van Daniël en Anna Maria van Baalen. Na een schoolopleiding aan het Gymnasium Haganum schreef hij zich in 1863 in aan de faculteit der rechten aan de Leidse universiteit. Daar bleek hij, door zijn redacteurschap van de studentenalmanak en zijn bemoeienis met het novitiaat in het Corps, een actief student met essayistische begaafdheden te zijn. In debatingclubs toonde hij zich een enthousiaste leerling van de econoom S. Vissering, bij wie hij in 1868/69 promoveerde over "De banken van leening in Noord-Nederland".
Na zijn studie was hij correspondent in de Tweede Kamer voor het Haagse dagblad Het Vaderland, dat toen onder redactie stond van zijn geestverwant H. Goeman Borgesius. Hij beëindigde zijn werkzaamheden bij dit blad in 1872, omdat hij zich toen als advocaat en procureur in Brielle vestigde. Niettemin bleef hij de plaatselijke kranten van parlementair commentaar voorzien, waarbij hij vooral van leer trok tegen de conservatieve regeringspartij. In 1874 vestigde hij zich wederom in Den Haag, waar hij naam begon te maken als politiek essayist en rechtsgeleerde: hij publiceerde enkele kleine monografieën over het auteursrecht en het faillissementsrecht, en artikelen over de Franse Revolutie, waarin hij de personen en politieke opvattingen van de Jacobijnen besprak. In 1873 publiceerde hij een soort program in De Gids onder de titel Politieke Gedachten van een Leek. Hij schaarde zich hiermee onder de prominente jong-liberalen, die vanaf 1874 een eigen spreekbuis hadden in het maandblad Vragen des Tijds. De scherpe literaire criticus Busken Huet oordeelde hierover "Onder de redacteuren ... is de heer Veegens de enige die talent van schrijven heeft".
In die periode verkeerde het constitutionele stelsel door de buitenparlementaire oppositie tegen de Schoolwet van het kabinet Kappeyne van de Coppello in een crisis. Veegens zag de oplossing in de oprichting van een Comité voor Algemeen Stemrecht, dat ijverde voor kiesrecht voor vrouwen. Volgens Veegens moest de volksvertegenwoordiging "de photographie der natie" zijn. Omdat toekenning van alle burgerrechten de oplegging van alle burgerplichten impliceerde, toonde Veegens zich eveneens voorstander van de algemene dienstplicht. Tevens pleitte hij voor staats-inmenging ter oplossing van het arbeidsvraagstuk en sociale wetgeving: zijn opvattingen kwamen sterk overeen met de Owenistische initiatieven van de Delftse fabrikant J.C. van Marken, voor wie hij grote bewondering had. Necrologieën in liberale bladen beschreven hem dan ook als "een onzer kathedersocialisten" en "min of meer staatssocialistisch".
In 1881 volgde hij zijn vader op als griffier van de Tweede Kamer: alom beschouwde men hem als "een verjongde uitgave van zijn vader", wiens voorkomen en optreden in de loop der decennia karakteristiek was geworden! Bij invloedrijk parlementair werk achter de schermen bleef het echter niet: in 1888 werd hij als kandidaat voor de unieliberalen gekozen door het district Groningen. Als kamerlid schaarde hij zich ter linkerzijde. Hij liet zich kennen als een gedegen, zijn teksten tot in de puntjes voorlezende docent die van elke redenaarskunst was verstoken, doch die om zijn inhoudelijke bijdragen respect inboezemde. Hij steunde de kieswet-Tak van 1893 en stemde in 1896 tegen de hem te beperkte kieswet-Van Houten. Zelfs voerde hij oppositie tegen de hem te behoudende ongevallenwet van het geestverwante kabinet-Pierson in 1899. Van 1899 tot 1901 was hij tweede vice-voorzitter van de Kamer. Voorbereidende arbeid bij de wetgeving leverde hij bovendien in de belangrijke Staatscommissie van enquête naar de arbeidstoestanden in 1890 en in de Staatscommissie voor de droogmaking van de Zuiderzee in 1892.
In 1901 stelde hij zich voor de Vrijzinnig Democratische Bond verkiesbaar als kandidaat in Hoogezand. Deze partij had zich in datzelfde jaar van de Liberale Unie afgesplitst en zou, mede onder invloed van Veegens, tenderen om op enkele parlementaire vraagstukken met de aan invloed winnende sociaaldemocraten samen te werken. Veegens verloor de verkiezingen; in zijn plaats werd een sociaaldemocraat gekozen. Opnieuw kon hij zich daardoor aan juridische studie wijden; in hetzelfde jaar verscheen zijn monografie Het Nederlandsch Burgerlijk Recht. Hij werd in 1903 weer in de staatspolitiek betrokken als voorzitter van de Staatscommissie van enquête omtrent het spoor- en tramwegpersoneel, om het sociale antwoord van de regering te vinden op de spoorwegstakingen, die tot een revolutionaire beweging dreigden uit te groeien. In 1904 werd hij tot lid van de Raad van Toezicht op de Spoorwegdiensten benoemd.
Toen er na de val van het coalitie-kabinet-Kuyper in 1905 een "uit onvoorzichtigheid geboren" ministerie van liberale signatuur aan het bewind kwam, vertegenwoordigde Veegens met E. van Raalte de vrijzinnig-democratische stroming. Veegens beheerde het nieuw opgerichte departement van Landbouw, Nijverheid en Handel, waar hij weldra een eigen stempel op drukte door het organisatorisch uit te bouwen. Een aparte Afdeling Handel werd opgericht en Veegens wist op doortastende wijze kredieten voor scheepvaartverbindingen naar Latijns Amerika gevoteerd te krijgen. Nog intensiever was zijn bemoeienis met de sociale wetgeving: hij diende naast vele kleine ontwerp-wetten een ontwerp-wet op de ziektever-zekering, de ongevallenverzekering en de ouderdomsverzekering in. Zij kwamen echter niet in behandeling in de Tweede Kamer als gevolg van de val van het kabinet-De Meester in 1908 door de zwakte van de coalitie.
Zijn opvolger, de antirevolutionaire A.S. Talma, trok de ontwerpen in. Indrukwekkend was zijn optreden in de waarneming van het departement van Waterstaat als vervanger van dr ir J. Kraus, toen in februari 1906 door een stormramp de polders bij Rilland Bath verloren dreigden te gaan.
Met het argument "men stopt geen dijken met papier, maar met cement" wist hij een versneld krediet voor de redding van deze polders te bewerkstelligen.
Veegens bleef actief op staatkundig terrein: in 1909 stelde hij zich opnieuw kandidaat voor de Tweede Kamer, maar vergeefs; hij werd voorzitter van de Tiendcommissie, die de gevolgen moest regelen van de door hemzelf tot stand gebrachte wet op de afschaffing der tienden.
Op 27 december 1910 werd hij door de dood uit het politieke leven weggerukt.
4. Dirk Jacob Veegens
De kwaliteiten van Jacob Dirk Veegens "als toegewijde en opgewekte man en vader kwamen" eerst na diens tweede huwelijk in 1895 "tot volle ontplooiing". Op 8 augustus 1899 werd Dirk Jacob Veegens geboren. Deze promoveerde in 1924 in de rechten en vestigde toen een advocatenpraktijk. Vanaf 1927 was hij werkzaam als plaatsvervangend Rijksadvocaat, later werd hij ook Rijksadvocaat. In 1940 werd hij benoemd tot auditeur-militair bij de Krijgsraad in 's-Gravenhage en als zodanig was hij betrokken bij de afdoening van krijgstuchtelijke feiten, bedreven tijdens krijgshandelingen van Nederlandse militairen na de Duitse inval op 10 mei. Ook werd hij in 1943 als krijgsgevangene naar Duitsland weggevoerd. Veegens stelde zijn ervaringen te boek
Zie inventarisnummer 206.
en na zijn pensionering als rijksadvocaat en raadsheer bij de Raad van Cassatie legde hij ook enkele belevenissen tijdens zijn werkzaamheden voor de krijgsraad voor de geschiedenis vast
Zie inventarisnummers 208 en 209.
. Zijn historische belangstelling kwam ook tot uiting in enkele levendig opgestelde genealogische 'beschrijvingen
Zie inventarisnummers 211-218 en Vier eeuwen Veegens, 1.c.
.
Geschiedenis van het archiefbeheer
Het Familiearchief Veegens bestaat oorspronkelijk uit drie gedeelten:
Eerste deel
De papieren van Daniel Veegens werden na zijn dood verdeeld onder zijn zoon Jacob Dirk Veegens en zijn ongehuwde samenwonende dochters. De langstlevende dochter, Anna Petronella (1850-1942), schonk in 1932 de papieren van haar vader aan het Algemeen Rijksarchief
Verslagen omtrent 's Rijks Oude Archieven, 1932, p. 23.
. Zij werden nog in hetzelfde jaar geïnventariseerd door mejuffrouw Korvezee
Verslagen omtrent 's Rijks Oude Archieven, 1932, p. 15.
. In deze inventaris werden ook verscheidene door Veegens verzamelde bescheiden opgenomen, die toen nog als bijlagen bij de stukken betreffende zijn historische onderzoekingen werden beschouwd. Het betrof over het algemeen afschriften, waarvan de herkomst niet zodanig kon worden vastgesteld, dat zij voor opneming in reeds in openbare archiefbewaarplaatsen berustende bestanden in aanmerking kwamen.
Tweede deel
In 1969 werd door mr Dirk Jacob Veegens (geboren 1899) de rest van het bestand van zijn grootvader Daniel Veegens met de stukken van zijn vader aan het Algemeen Rijksarchief geschonken. In 1970 volgde hierop een aanvulling
Correspondentie van de Tweede Afdeling van het Algemeen Rijksarchief, 1969 D 29, 1970 D 6.2.
. De stukken werden na overdracht van een voorlopige lijst voorzien.
Derde deel
Tegelijkertijd werd echter een deel van het familie-archief, dat als genealogische verzameling werd beschouwd, aan het Centraal Bureau voor Genealogie in bewaring gegeven. Dit kwam pas aan het licht nadat in het voorjaar van 1980 een inventaris van het in het Algemeen Rijksarchief bijeengebrachte familie-archief was voltooid. De onderhandelingen tot overbrenging van het in bewaring gegeven deel aan het Centraal Bureau voor Genealogie aan de Tweede Afdeling werden in 1983 voltooid; tevens volgde toen een nieuwe aanvulling, bestaande uit de persoonlijke papieren van mr Dirk Jacob Veegens
Correspondentie van de Tweede Afdeling van het Algemeen Rijksarchief, 1982 D 9.97 en 1983 D 9.5.
.
De verwerving van het archief
Schenking (van een niet overheidsarchief)
De verwerving van het archief
Het archief is door schenking verworven.
Inhoud en structuur van het archief
2.21
Aanwijzingen voor de gebruiker
Openbaarheidsbeperkingen
Volledig openbaar.
Materiële beperkingen
Aanvraaginstructie
Openbare archiefstukken kunnen online worden aangevraagd en gereserveerd. U kunt dit ook via de terminals in de studiezaal van het Nationaal Archief doen. Om te kunnen reserveren dient u de volgende stappen te volgen:
U maakt een profiel aan op www.gahetna.nl, en logt vervolgens in
Via de archiefinventaris (alleen de beschrijvingen met rode nummers) selecteert u het gewenste archiefstuk door op de knop 'Reserveren' te klikken
In het volgende scherm geeft u aan op welke dag u het archiefstuk wilt inzien
Indien u zich bevindt in de studiezaal en een tafelnummer heeft ontvangen kunt u dit nummer vermelden. Als u geen tafelnummer heeft kunt u tafelnummer 777 laten staan
Vervolgens bevestigt u uw reservering door deze te versturen.
Verwant materiaal
Beschikbaarheid van kopieën
Bijlagen
Index personen
Naam Inventarisnummer
Abbekerk, F. 1
Amorie van der Hoeven, A. des 241
Ange, l' 25
Anna van Hannover 1
Anna Paulowna, koningin 120
Ansembourg, d' 158
Antonio 142
Apeldoorn, J. 233
Assendelft, A. van 1
Assendelft, P. van 1
Asser, T.M.C. 134
Baalen, A. van 30 122-124 129
Baalen, A.P. van 203 250
Baalen, J. van 31 247-249
Baarden, T.J. van 21
Badon, J. 1
Balde, S.J. 1
Bartoldi, J. 1
Bax, C. 21
Beck, J. 71
Becker, J.H.J. 158
Bekaar 154
Bentinck van Rhoon 109
Bergh, L.Ph.C. van den 21
Beynen 47
Bierumer, C.A. 25 240-242
Blaauw, P. 1
Blok, B. 141
Blume, C.L. 10
Boers, F.W. 1
Bogaard, J. van 226
Bonk, H. 1
Borrebach 96
Bosch, C.A. 115
Bosch, P. van den 1 6 243
Bosch Kemper, J. de 21
Braam, G.A. van 1
Braam, J. van 1
Braam, P. van 1
Brender à Brandis 1
Brink, J. 114
Broedelet, A. 117
Broekhoff, J.P. 1
Burg, A. van der 1
Campbell, M.F.A.G. 21
Campen, J. van 83
Carolus, J. 45
Cleyn, C. 1
Collot d' Escrury, H. 2
Coster, L.Jz. 73
Court, P. de la 45
Cruynsmee, J. 110
Dam, J. van 25
Dedel, J.H. 1
Descartes, R. 65
Douglas, F. 85
Dussen, B. van der 87
Duyck, C. 108
Dyck, A. van 236
Eckhardt, J.G.T.A. 1
Emants, G.B. 21 48
Engelgeer, J. 4
Entrop, P.J. 1
Everwijn, J.C.A. 141
Eyck, H. van 1
Eyssel, A.P.T. 71
Florian, de 24
Frederik Hendrik 58
Fruytier 105
George, H. 192
Gerardijn, graaf van 108
Gevers Deynoot 32
Gigh, J. van 71
Goeman Borgesius, H. 188
Goor den Oosterling, J. van 1
Groeneveldt, J. 1
Groot, P. de 17
Guyskamp, B. van 97
Haakman, J.A.
Halewijn, S. van 95
Harris, J. 1
Hasselt, A.R. van 178
Heggers, C.E. 105
Henriëtte Maria van Frankrijk 60
Henriquez, F. 21
Hinlopen, N. 1
Hoest, S.N. de 1
Hoffman, M.E. 1
Hoogeveen, C. van 1
Hoogeveen jr., C. van 1
Hoogstraten, J. van 1
Hoogstraten, J.W. van 1
Hoogvliet, N. 1
Hora Siccama, L. 21
Houbackers 104
Houtam, H. 1
Hovy, H.W. 190
Hubert, S. 1
Huygens, C. 44 62 83
Jager, W. de 91
Jagt, W. van der 1
Johan Maurits van Nassau 45
Jolitemps, J. 1
Jongejan, A. 1
Jorissen, gebroeders 1
Jorissen, Th. 21 49
Kampen, N.G. van 21
Karel I van Engeland 61
Karel II van Engeland 61
Karsseboom, J. 1
Kerdyk, A. 221
Kesteloot, J. 32
Kesteloot-Velleman, J. 32
Kinkeed, M.J. 1
Kist, B. 34
Koker, Gerrit de 213 234 240
Konijnenburg, E. van 146
Kool, A. 222
Kuyper, A. 134
Kuypers, C.F. 1
Lange, A. de 236
Langendijk, P. 1
Lavater, J.C. 251
Laveleye, E. de 187
Lecomte, G. 21
Lelyveld, P. van 1
Lelyveld, S.M. van 1
Lenting, C. 21
Levysohn Norman, D.H. 21
Lille, C. de 1
Lille, W. de 1
Limborch, F. van 96
Limburg, T. van 1
Lodewijk van Brunswijk 1
Loosjes, A.Pz.
Lorrens, P. 108
Lotsij, H. 21 140
Maanen, C.F. van 116
Maanen, J. van 21
Macalester Loup, R. 169
Marck, C.C. 71
Marcus, P.J. 93
Margarethe van Mechelen 56
Marken, J.C. van 188
Markon, G.A. 1
Martines, G.F.I. de 1
May, A. 109
Mazel, J.Z. 21
Mee, I. du 1
Merken, C.W. van 9 232
Mess, M. 1
Mess, R.W. 1
Metelerkamp, A.H. 1
Mey, R.A. 55
Minninghen, A.H. van 1
Molière, J.B.P. 176
Moltzen 142
Muilman, W. 1
Musschen, Margaretha van 245
Mijne, Z. 1
Neck, J. van 1
Netscher, F. 141
Nolthenius 173
Nijpels, G. 193
Okhuizen, D. 171
Oldenbarneveldt, J. van 51
Oudaen, F. 1
Oudaen, J. 1
Panneboeter, P. 85
Parvé, A.A.A. 1
Parvé, J.F. 1
Pauw, A. 95
Pekelharing, B. 221
Pièrson, N.G. 190
Pocko Buacki 28
Polak, H. 167
Poll, H. van de 1
Poppes, P.J. 210
Prinse, J. 1
Putte, R. van 236
Rappard, A.H.A. van 105
Rappard, F.A. van 21
Rappard, W.F. van 14
Ravens, A. 1
Ravens, C.J. 1
Ravens, P. (17e eeuw) 110
Rees, Van 166
Regout, J. 172
Regout, L.J.M. 146 155
Reinwardt, C.G.C. 114
Repelaer, J.A. 1
Rhoer, A.E. de 1
Rhoer, M.W.A. de 1
Robespierre 182
Röell, W.F. 116
Roscam, .J.W. 1
Rotgans, J. 147
Roijen, G. van 1
Santheuvel, C.A. van den 1
Schaepman, H.J.A.M. 143
Schimmelpenningh, E.W. 1
Schinkel, A.D. 44
Schols van Asperen, P. 1
Schueren, de van der 29
Seeler, I. 1
Slicher, J. 1
Sluym, H. 227
Spaen, P. van 1
Spex, J. 1
Spinoza, B. de 45 66
Spijker, M.D. 1
Steen, D. van der 1
Sterck, F. 1
Steyn, P. 1
Steyn Parvé, D.J. 21
Stockum, W.P. van 130
Stolte, A. 35
Streetman, A. 61
Sypesteyn, C.A. van 21
Sypesteyn, J.W. van 21
Tak van Poortvliet, P. 196
Teresteyn van Halewijn, C. 95
Tersier, B. 231
Terwen, M.J. 1
Tholl, P. van 1
Thyssen, S.E. 1
Tichelaer 96
Thorbecke, J.R. 75
Veegens, A.E. 213
Veegens, A.P. 129 203
Veegens, C.A. (1838-1910) 126
Veegens, V.D. (1699-1768) 212
Veegens, D. (1723-1797) 1-3 39 212
Veegens, D. (1762-1801) 4-5 7 212
Veegens, D. (1800-1884) 21-80 129 130 212
Veegens, D. (1822-1860) 125 212
Veegens, D. (-) 25
Veegens, D.J. (1798-1861) 9-17 19 26 219 225
Veegens, D.J. (geboren 1899) 203-220
Veegens, D.Ph. 212
Veegens, J. 25 212 241
Veegens, J.D. (1845-1910) 127-202 212
Veegens, J.W.M. 203
Veegens, P. 4
Veegens, P.M. 18-20 241
Veegens, R. 129
Verboom, M. 1
Verniers van der Loeff, H.J. 46
Verstolk, A.J. 1
Visser, S.J. 1
Visser, A.P. de 247-249
Visser, S. de 117 251
Vissering, S. 21
Vlieg, C. 1
Vollenhoven, H. 21
Voltaire 24
Vosmaer, C. 21
Vreede, P. jr. 1
Vriends, G. 231
Vriends, M. 25 225 230
Vriends, W. 228
Vroom, G. 117
Vijgh, D. 34 230-232
Vijgh, G. 236
Vijgh, H. 25 243
Vijgh, J. (1705-1768) 227-229
Vijgh, J.W. 6-aug
Vijgh, M. 234-244
Vijgh, P. (1705-1768) 226
Vijgh, P. (1755-1799) 233-239
Waardenburg, A.E.C. 11
Waardenburg, J.A.W. 10
Waardenburg, M. 246
Walkart, J.C. 10
Wedgwood, J. 28
Wenkebach, U.J.E. 157
Wesselius, H. 1
Westrheene Wzn., T. van 21
Wicquefort, A. de 63 108
Wielheesen, H. 1
Wilhelmina, koningin 160
Willem van Oranje 56 81
Willem II, stadhouder 45
Willem IV, stadhouder 1
Willem V, stadhouder 1 92
Willigen Pzn., A. van den 21
Wit Haganaeus, J. de 1
Witt, Jacob de 45
Witt, Johan de 45 46 49 64
Witt, M. de 1
Wolfson, D.L. 213
Wijn, C. van 1
Zanen, M.J. van 2
Zanen, R.F. van 2
Zanten, C. van 1
Index zaken
Onderwerp Inventarisnummer
Aardrijkskunde, kaartjes 22
Algemeen Nederlandsch Verbond 142
Algemeen Nederlandsch Werklieden Verbond 165
Ambachtswerktuigen, tentoonstelling 1907 144
Amsterdam, armenscholen 91
Amsterdam, havenarbeid 166
Amsterdam, onafhankelijkheidsverklaring 1813 112
Amsterdam, raadhuis 1655 83
Amsterdam, tentoonstellingen 1907 144
Amsterdam, Vrijmetzelaarsloge 15
Ankersmit, familie 217
Arbeidsenquête 1890 197
Arbeidsovereenkomst, wetgeving 1906 165
Arbeidswetgeving 1905 163 165 173
Argentinië, stoomvaartverbinding 1907 160
Arnhem, kiervereniging 189
Assignaten 54
Ath, Belgische opstand 1830 115
Audiëntieverzoeken 1848 76
Baalen, familie van 215
België, ambachtswerktuigen 144
Belgische afscheiding 1830 69 115 116
Berkel, kerkgraven 51
Beverwijk, landbouwtentoonstelling 1906 144
Binnehof, monumentenonderzoek 52
Bodde, familie 214
Bonaparte, familie 54
Bond van Oud Israëlitische Militairen 133
Bouman, familie 214
Brazilië, stoomvaartverbinding 1907 160
Breda, Koninklijke Militaire Akademie 178
Buisman, familie 214
Calligrafie 108
Centralisatie 176
Chastillon, de familie 218
Chicenon, familie 218
Circusartiesten, 19e eeuw 28
Commissie van Advies inzake Volkenrechtelijke Vraagstukken 207
Commissie van onderzoek naar de havenarbeid in Amsterdam 166
Commissie voor de Oprigting van Costers standbeeld 73
Defensieraad 201
Delft, Agnetapark 188
Dienstplicht, actie voor algemene, 1877 185
Doornik, september 1830 115
Duitsland, invoerrechten op Nederlandse produkten 162
Duitsland, Nederlandse officieren in, 1796 94
Economische Theorie 187 190-192